最  高  行  政  法  院  裁  定
                                     100年度裁字第2611號
上  訴  人  倪楊蘭芬
被 上訴 人  桃園縣政府地方稅務局
代  表  人  林延文
上列當事人間土地增值稅事件，上訴人對於中華民國100年8月25
日臺北高等行政法院100年度訴字第1093號判決，提起上訴，本
院裁定如下：
    主  文
上訴駁回。
上訴審訴訟費用由上訴人負擔。
    理  由
一、按對於高等行政法院判決之上訴，非以其違背法令為理由，
    不得為之，行政訴訟法第242條定有明文。依同法第243條第
    1項規定，判決不適用法規或適用不當者，為違背法令；而
    判決有同條第2項所列各款情形之一者，為當然違背法令。
    是當事人對於高等行政法院判決上訴，如依行政訴訟法第24
    3條第1項規定，以高等行政法院判決有不適用法規或適用不
    當為理由時，其上訴狀或理由書應有具體之指摘，並揭示該
    法規之條項或其內容；若係成文法以外之法則，應揭示該法
    則之旨趣；倘為司法院解釋或本院之判例，則應揭示該判解
    之字號或其內容。如以行政訴訟法第243條第2項所列各款情
    形為理由時，其上訴狀或理由書，應揭示合於該條項各款之
    事實。上訴狀或理由書如未依此項方法表明，或其所表明者
    與上開法條規定不合時，即難認為已對高等行政法院判決之
    違背法令有具體之指摘，其上訴自難認為合法。
二、本件上訴人對於高等行政法院判決上訴，主張：按土地稅法
    第34條之1第2項規定之通知，於行政程序法施行前，依財政
    部82年8月26日台財稅第821495393號函釋意旨，應以掛號郵
    寄，並作成送達證書，原審判決認本件申請適用優惠稅率之
    通知不需掛號郵寄，與法令規範有違。是被上訴人未依土地
    稅法第34條之1第2項規定通知上訴人，致上訴人不能及時申
    請適用優惠稅率而溢繳稅額，核有可歸責於被上訴人之事由
    無誤。又即使優惠稅率請求權本即存在，其時效之進行，必
    須請求權人知悉權利可行使而不行使方始起算。原審判決對
    本件優惠稅率請求權時效何時進行之事實未推求論斷，率爾
    認定上訴人優惠稅率請求權因時效完成而消滅，自屬速斷。
    又原審判決援引本院95年度2月份、97年度12月份第3次庭長
    法官聯席會議決議為立論基礎，然上開決議係稅捐稽徵法第
    28條修正前作成，於本件自無適用餘地。況原審判決將臺北
    高等行政法院96年度訴字第3533號判決、本院99年度判字第
    887號判決理由中之論斷，誤已有判決主文所論斷法律關係
    之既判力，且不以上訴人主張之訴訟標的為論斷，要屬訴外
    裁判。再者，稅捐稽徵法第28條規定之退還溢繳稅額請求權
    ，核其性質屬公法上請求權，依行政程序法第131條規定，5
    年請求權消滅時效，以法律無特別規定為要件。故稅捐稽徵
    法第28條第2項「不以5年內溢繳者為限」之規定，自屬行政
    程序法第131條公法上請求權消滅時效之特別規定，應優先
    適用稅捐稽徵法第28條第2項關於請求權時效之特別規定，
    然原審判決逕予適用行政程序法第131條公法上請求權一般
    時效規定，顯有判決不適用法規或適用法規不當之違背法令
    等語，為其論據。惟查，上訴人上該主張業經原審判決詳為
    論述，經核並無違誤。核其上訴理由，無非係就原審取捨證
    據、認定事實之職權行使，指摘其為不當，並就原審已論斷
    者，泛言未論斷，而非具體表明合於不適用法規、適用法規
    不當、或行政訴訟法第243條第2項所列各款之情形，難認對
    該判決之如何違背法令已有具體之指摘。依首開規定及說明
    ，應認其上訴為不合法。
三、據上論結，本件上訴為不合法。依行政訴訟法第249條第1項
    前段、第104條、民事訴訟法第95條、第78條，裁定如主文
    。
中    華    民    國    100   年    10    月    27    日
                    最高行政法院第三庭
                        審判長法官  吳  明  鴻
                              法官  侯  東  昇
                              法官  江  幸  垠
                              法官  林  金  本
                              法官  陳  國  成

以  上  正  本  證  明  與  原  本  無  異
中    華    民    國    100   年    10    月    28    日
                              書記官  葛  雅  慎